Inventaris van de archieven van de 5e Sector van het Ministerie van Sociale Zaken en Werkgelegenheid, (1941) 1945 - 1994
Nationaal Archief, Den Haag
- Centrale Directie Voorlichting, Bibliotheek en Documentatie, 5.
  - Organismen en hun organisatie, 07.
    - Publiciteit en voorlichting, 07.353.3
      - Voorlichtingsprojecten (eindproducten)., 1970-1992; 869-2033; 1 pak, 90 omslagen en 1074 stukken
        - 0702: Vast of tijdelijk, 1985, 1242
        - 0704: Wanneer mogen kinderen optreden, 1985, 1243
        - 0705: Vrouwen zijn vaak technischer dan ze zelf denken, 1985, 1244
        - 0708: Werken met de ondernemingsraad, 1985, 1245
        - 0709: Studiekostenregeling werkzoekenden, 1985, 1246
        - 0710: Rapport arbeidsmarkt (labour market report), 1985, 1247
        - 0713: Door vrouwen opgerichte bedrijven, 1985, 1248
        - 0714: Gelijke kansen, je goed recht, 1985, 1249
        - 0724: Sollicitantenbank, 1985, 1250
        - 0730: Automatiseringsproject Eindhoven, 1985, 1251
        - 0732: Werkprojecten voor werklozen, 1986, 1252; omslag
          Oude code: 017174
        - 0737: Veilig werken in kruipruimten, 1985, 1253
        - 0738: Wel gesolliciteerd, spelregels voor de weg naar een baan, 1985, 1254
        - 0739: Zo werkt het arbeidsbureau, 1985, 1255
        - 0741: Jeugdwerkplannen in CAO's, 1985, 1256
        - 0744: Instructieboek solliciteren kun je leren, 1985, 1257
        - 0746: Een hele klus, gesprek aangaan over vermoedens van fraude, 1986, 1258; omslag
        - 0747: Rapportage, 1986, 1259
        - 0748: Bijstand, speciaal voor startende zelfstandigen, 1986, 1260
        - 0749: Sollicitantenbank, een nieuwe manier van solliciteren, 1986, 1261
        - 0756: Ontwikkelingen in de Collectieve Arbeidsovereenkomsten (CAO's) in 1983, 1984 en 1985, 1985, 1262
          Oude code: 017175
        - 0757: De juiste vrouw op de juiste plaats, 1986, 1263
        - 0758: Arbeidsinspectie, 1985, 1264
        - 0759: Zo werkt het arbeidsbureau, 1986, 1265
        - 0761: Eenmalige uitkering, 1985, 1266
        - 0763: Stand van zaken bij de sociale verzekeringen en voorzieningen, 1986, 1267
        - 0766: Wettelijk minimum (jeugd)loon per 1 januari 1986, 1985, 1268
        - 0767: Voor het betere werk, 1985, 1269
        - 0769: Bijstand speciaal voor eigen huis-bewoners, 1986, 1270
        - 0770: Tips voor veilig werken in de bouw, 1986, 1271
        - 0776: Tussentijds evaluatieverslag proefprojecten beroepskwalificerende educatieve activiteiten, 1986, 1272
        - 0779: Rapportage fase 1 van het project Herverdeling van Werk, 1985, 1273
        - 0780/0784: Dienst voor het Stoomwezen, 1986, 1274; omslag
        - 0785: Installatietechniek, 1986, 1275
        - 0786: Hoezo... ongewenst intiem?, 1986, 1276
        - 0788: Posters Sollicitatiebank, 1985, 1277; omslag
          Oude code: 017176
        - 0792: Countering sexual harassment, 1986, 1278
        - 0794: Tips voor schoolverlaters, 1986, 1279; omslag
        - 0802: Stand van zaken (Engels), 1986, 1280
        - 0803: Stand van zaken (Frans), 1986, 1281
        - 0804: Stand van zaken (Duits), 1986, 1282
        - 0805: CAVV; Centrum voor Administratieve Vakopleiding van Volwassenen, 1986, 1283; omslag
        - 0808: Het functioneringsgesprek, 1986, 1284
        - 0812: Info Dienst voor het Stoomwezen, 1986, 1285
        - 0813: Minimumloon (Frans/ Duits/ Engels), 1986, 1286; omslag
          Oude code: 017177
        - 0814: CAVV, 1986, 1287
        - 0817: CVV folder, 1985, 1288
        - 0818: Herziening sociale zekerheid, 1986, 1289
        - 0820: Tekst en uitleg, 1986, 1290
        - 0822: Veilig werken aan accu's, 1986, 1291
        - 0824: Stimuleringsregeling arbeidsvriendelijke productiemiddelen, 1986, 1292
        - 0826: Deeltijdarbeid in CAO's, 1986, 1293
          Oude code: 017178
        - 0827: Remigreren met financiële hulp van de Nederlandse overheid, 1986, 1294
        - 0828: Tips voor schoolverlaters, 1986, 1295
        - 0834: Adressen Regionale Dienstverleningscentra Kleinbedrijf (RDK's), 1986, 1296
        - 0835: Model arbeidsovereenkomsten, 1986, 1297
        - 0839: Arbowet; toelichting en achtergronden, 1986, 1298
        - 0842: Werken met de OndernemingsRaad, 1985, 1299
        - 0843: Emancipatie subsidiegids, 1986, 1300
        - 0845: Hoe komen vrouwen aan 'n baan?, 1986, 1301
        - 0847: Werken in de gezondheidszorg als gezondheid jou een zorg is, 1986, 1302
        - 0848: Wanneer mag je werken?, 1986, 1303
        - 0851: Experimentele regeling startfaciliteiten vrouwenbedrijven, 1985, 1304
          Oude code: 017179
        - 0853: Groei mee in de metaal, 1986, 1305
        - 0854: Installatie techniek, 1986, 1306
        - 0855: Wat iedere vakantiewerker moet weten, 1986, 1307
        - 0857: Installatie techniek, 1986, 1308
        - 0858: Subsidieregeling functieverbetering, 1986, 1309
        - 0860: Algemene Bijstandswet, 1986, 1310
        - 0863: Bijdrageregeling vakopleiding jeugdigen 1986, 1986, 1311
        - 0866: programma ESF bijeenkomsten, 1986, 1312
        - 0868: Sparen met 35% premie van de overheid, 1984, 1313
          Oude code: 017180
        - 0869: Een baan in Europa, 1986, 1314
        - 0881: Actie academici werkzoekenden, 1986, 1315; omslag
        - 0883: De ondernemingsraad op video en film, 1986, 1316
        - 0885: Hoofdlijnen gewijzigd stelsel sociale zekerheid, 1986, 1317
        - 0886: Ondernemingsraad, wat heb je er aan?, 1986, 1318
        - 0889: M/V gelijke kansen, je goed recht, 1986, 1319
        - 0892: Europees Sociaal Fonds in beeld, 1986, 1320
        - 0893: Tekst en uitleg nr. 4, 1986, 1321
        - 0896: Rapport antidiscriminatiewet, 1986, 1322
          Oude code: 017181
        - 0897: Stand van zaken bij de sociale verzekeringen en voorzieningen, overzicht april 1986, 1986, 1323
        - 0898: Groei mee in de bouw, 1986, 1324
        - 0899: Bijstand, uw draagkracht bij bijzondere bestaanskosten, 1986, 1325
        - 0900: Bijstand in het algemeen, 1986, 1326
        - 0901: Bijstandkrant, 1986, 1327
        - 0905: Schiphol, 1986, 1328
        - 0910: Catalogus videotheek, 1986, 1329
        - 0911: Groei mee in de bouw, Venlo, 1986, 1330
        - 0913: Eigen bedrijf beginnen, 1986, 1331
        - 0914: Haalbaarheidsonderzoek schuldpositie, 1986, 1332
        - 0915: Vrouw en rijk, 1984, 1333
        - 0916: Vrouwenemancipatie in Nederland, 1986, 1334
        - 0918: Vrouweneer en Mannenadel over het stigma Hoer, 1986, 1335
          Oude code: 017182
        - 0919: Onderzoek Projekten Emancipatiewerkers, 1986, 1336
        - 0921: Onderzoek Vrouw en Werkwinkels, 1986, 1337; omslag
        - 0922: Ongewenste intimiteiten op het werk, 1986, 1338
        - 0924: Installatietechniek, 1986, 1339
        - 0927: Werkzoekendenbestanden van arbeidsbureaus, 1986, 1340
        - 0928: Groei mee in de metaal, 1986, 1341
        - 0930: Scholingsproject voor vrouwen cursus 1986-1987, 1986, 1342
        - 0931: Affiche Pion-project, 1986, 1343
        - 0935: Installatie techniek, 1986, 1344
          Oude code: 017183
        - 0937: Groei mee in de bouw, 1986, 1345
        - 0938: Antwoordkaart + uitnodiging film, video, 1986, 1346
        - 0939: Handleiding ESF, 1986, 1347
        - 0940: SEB drukwerk Arbowet, 1986, 1348; omslag
        - 0941: Werken met de ondernemingsraad, 1986, 1349
        - 0945: Informatie voor werkgevers over ontslag, 1986, 1350
        - 0946: Sparen met hulp van de overheid, 1986, 1351
        - 0948: Bijstand speciaal voor schoolverlaters, 1986, 1352
        - 0950: Bijstand speciaal voor schoolverlaters (Marokkaans), 1986, 1353
        - 0951: Geautomatiseerde personeelsinformatiesystemen, 1986, 1354
        - 0953: DCA-bevindingen 1985, 1986, 1355
          Oude code: 017184
        - 0957: Errata ondernemingsraden in twee talen, 1982, 1356; omslag
        - 0958: Arbowet voor het betere werk, 1986, 1357
        - 0959: Arbowet artikelen 4,6,10 en 12, 1986, 1358
        - 0961: Eenmalige uitkering 1986, 1986, 1359; omslag
        - 0966: CVV folders Leeuwarden, 1986, 1360; omslag
        - 0973: Folders borden en etiketten, 1986, 1361; omslag
        - 0975: Financiële nota sociale zekerheid 1987, 1986 - 1987, 1362
        - 0976: Concept-nota (her)intredende vrouwen, 1986, 1363
        - 0979: Groei mee in de bouw, 1986, 1364
          Oude code: 017185
        - 0983: Groei mee in de metaal, 1986, 1365; omslag
          uitgave nr. 912.
        - 0984: Groei mee in de metaal, 1986, 1366
          uitgave nr. 981.
        - 0985: Installatietechniek, 1986, 1367
        - 0986: De management leergang V(rouw) I(s) P(articipant), 1986, 1368
        - 0987: Scholingsproject voor vrouwen in technische beroepen, 1986, 1369
        - 0988: Retourmigratie van Curaçaoenaars en Arubanen, 1986, 1370
        - 0989: Stand van zaken bij de sociale verzekeringen en voorzieningen, 1986, 1371
        - 0990: Deeltijdarbeid, hoe werkt dat?, 1986, 1372
        - 0991: Informatietechnologie en werkgelegenheid, inzichten en vooruitzichten, 1986, 1373
        - 0993: Bijstand speciaal voor Rww-ers, 1986, 1374; omslag
        - 0994: Bijstand speciaal voor schoolverlaters (Arabisch/Nederlands), 1986, 1375
        - 0996: Doorstroming van vrouwen in het bedrijfsleven, 1986, 1376
          Oude code: 017186
        - 0997: Hoe vorm en inhoud te geven aan personeelsbeleid, 1986, 1377
        - 0998: Informatie sociale zekerheid, rapportage, 1986, 1378
        - 1000: De zilvervloot, spaarplan voor jonge mensen, 1986, 1379
        - 1001: Werken als uitzendkracht, 1986, 1380
        - 1002: Voor het eerst op de arbeidsmarkt, 1986, 1381
        - 1004: Algemene bijstandswet, hoofdlijnen en bedragen, 1986, 1382
        - 1005: Bijstand poster, 1986, 1383
        - 1007: Rapport: Op weg naar een Arbodienst, 1986, 1384
        - 1009: Centrum voor Beroepsoriëntatie en Beroepsuitoefening (CBB): 'n goede basis voor 'n beroep, 1986, 1385
        - 1010: Centrum voor Beroepsoriëntatie en Beroepsuitoefening (CBB) heeft u ook iets te bieden, 1986, 1386
        - 1011: Handleiding stelselherziening sociale zekerheid, 1986, 1387
        - 1012: Literatuuroverzicht van de positie van vrouwen en het emancipatiebeleid in 1985, 1986, 1388
        - 1013: Ontslag en wat er bij komt kijken, 1986, 1389
        - 1017: Bijstand in 't algemeen, 1986, 1390
        - 1018: Wiens lijf eigenlijk, dwang en geweld in de prostitutie, 1986, 1391
        - 1020: Het pionproject, 1986, 1392
        - 1022: Belasting- en premieheffing en de arbeidsmarktparticipatie door gehuwde vrouwen, 1986, 1393
          Oude code: 017187
        - 1023: Bijstand speciaal voor U als gescheiden vrouw, 1986, 1394
        - 1024: Rapport Nieuwsbrief Sociale Zekerheid, 1986, 1395
        - 1025: Brochure Herziening stelsel sociale zekerheid, dit gaat ons allemaal aan, 1986, 1396
        - 1026: Bijstand: speciaal voor startende zelfstandigen, 1986, 1397
        - 1031: Veilig werken met de bosmaaier, 1986, 1398
        - 1032: Veilig werken aan accu's, 1986, 1399
        - 1033: Meer rusten moet! Meer rijden mag!, 1986, 1400
        - 1039: Folder Arbeidsburo en Molukers in Limburg, 1986, 1401
        - 1040: Scholingsfolder Vrouwen 1986-1987, 1986, 1402
        - 1042: Handleiding Europees Sociaal Fonds, 1986, 1403
          Oude code: 017188
        - 1043: Hoofdlijnen nieuw stelsel sociale zekerheid, 1986, 1404
        - 1046/1048: Stand van zaken in verschillende talen (Frans/ Duits/ Engels), 1986, 1405; omslag
        - 1051: Vrouwen zijn vaak technischer dan ze denken, 1986, 1406
        - 1052: Voorlichting over emancipatie in woord en beeld, 1986, 1407
        - 1055: Job Centre, 1986, 1408
        - 1056: Weer aan de slag in de verpleging, 1986, 1409
        - 1057: Jaarverslag Directoraat-Generaal van de Arbeid over 1985, 1986, 1410
          Oude code: 017189
        - 1060: W.W.V.; Wet Werkloosheidsvoorziening, 1986, 1411
        - 1061: Bijstandsbesluit Zelfstandigen, 1986, 1412; omslag
        - 1063: College algemene bijstandswet, 1986, 1413
        - 1064: Invoering nieuwe naam voorlichting, 1986, 1414
        - 1066: Bijstand speciaal voor u als gescheiden vrouw, 1986, 1415
        - 1068: Handleiding Stelselherziening, 1986, 1416
        - 1070: Werken en zwangerschap een zware bevalling?, 1986, 1417
        - 1071: Zwangerschap, moederschap in combinatie met betaalde arbeid: Een onderzoek onder recent bevallen vrouwen in Nederland naar de situatie in de praktijk, 1986, 1418
        - 1074: Veilig werken in besloten ruimten, 1986, 1419
        - 1075: Veilig werken aan laagspanningsinstallaties, 1986, 1420
        - 1075: Van thuiszitten word je 'n beetje, 1991, 1421
          Oude code: 017270
        - 1078: Rapport Werken en zorgen, 1986, 1422
        - 1080: Om nooit te vergeten, 1986, 1423
          Oude code: 017190
        - 1081: Affiche CVV en CAVV, 1986, 1424; omslag
        - 1088: Subsidie voor wie werkloze een baan biedt, 1986, 1425
        - 1090: Veilig werken in bomen, 1986, 1426
        - 1091: Positie en kansen van etnische minderheden in Nederlandse ondernemingen, 1986, 1427
        - 1094: Wie doet wat?, 1986, 1428
        - 1099: Telework, 1986, 1429
        - 1100: Jaarverslag 1985 Commissie Onderzoek Sociale Zekerheid, 1986, 1430
        - 1103: Informatie sociale zekerheid: handleiding stelselherziening, 1986, 1431
        - 1107: Informatie over ontslag, 1986, 1432
          Oude code: 017191
        - 1108: Maatregel langdurig werklozen, 1986, 1433
        - 1109: Ongewenst is ongewenst, 1986, 1434
        - 1114: Minimum jeugdloon per 1-7-1986, 1986, 1435
        - 1115: Verwijsschijf stelselherziening, 1986, 1436
        - 1116: Samen scholen, 1986, 1437
        - 1117: Studiekostenregeling werkzoekenden, 1986, 1438
        - 1118: Rapport flexibele arbeidsrelaties, 1986, 1439
        - 1119: Informatie sociale zekerheid adreslijst, 1986, 1440
        - 1134: Info freesdoorns, 1986, 1441
        - 1138: Een arbeidsplaats voor 'n gehandicapte, 1987, 1442
          Oude code: 017192
        - 1140: Maatregel langdurig werklozen, 1986, 1443
        - 1141: Meer rusten moet! meer rijden mag!, 1986, 1444
        - 1143: Voorlichting bij de Arbeidsvoorziening (ARBVO) periferie, 1986, 1445
        - 1145: Wet Inkomensvoorziening Oudere en gedeeltelijk Arbeidsongeschikte Werkloze werknemers (IOAW), 1986, 1446
        - 1146: Speciaal voor WWV-ers van 47 1/2 jaar en ouder, 1986, 1447
        - 1147: Tekst van het besluit bedrijfsspaarregelingen, 1986, 1448
        - 1154: Het heronderzoeksgesprek, 1986, 1449
        - 1155: Bijstandsbesluit zelfstandigen, 1986, 1450
        - 1156: Maatregel langdurig werklozen ten behoeve van werkgevers, 1986, 1451
          Oude code: 017193
        - 1159: Eindrapport Turken en Marokkanen in de bijstand, 1987, 1452
          Oude code: 017195
        - 1160: Rapport arbeid op maat, 1986, 1453
          Oude code: 017194
        - 1162: Werken en leren, dat kan in het leerlingwezen, 1987, 1454
        - 1165: Langdurig werklozen, 1986, 1455
        - 1166: Brochure arbowet, 1987, 1456
        - 1167: Arbowet medezeggenschap, 1987, 1457
        - 1168: Kaderregeling scholing, 1986, 1458
        - 1169: Arbowet voor het betere werk, 1987, 1459
        - 1172: Antwoorden op vragen van de informatiedagen, 1986, 1460
        - 1173: Rapport opleidingen in bedrijven, 1986, 1461
        - 1175: Stand van zaken bij de sociale verzekeringen en voorzieningen, halfjaarlijks overzicht januari 1987, 1987, 1462
        - 1177: Info WW, 1986, 1463
        - 1178: Bijstand, speciaal voor de zelfstandige, 1987, 1464
        - 1179: Uitkomen met inkomen, 1986, 1465
        - 1181: Posters ABW (Nederlands), 1986, 1466; omslag
        - 1182: Posters ABW (Turks/Marokkaans), 1986, 1467; omslag
        - 1184: Werken met de ondernemingsraad, 1987, 1468
        - 1187: "De spiegel aan de wand". Een vergelijking van werkgelegenheid en werkloosheid in Scandinavië en Oostenrijk met de ontwikkeling in Nederland, 1987, 1469
        - 1188: Stelselherziening informatie buitenlanders, 1986, 1470
        - 1194: Onderzoekprogramma Commissie Onderzoek Sociale Zekerheid 1987/1988, 1987, 1471
        - 1195: Veilig werken met rolsteigers, 1986, 1472
        - 1197: De zilvervloot, het spaarplan voor jonge mensen, 1987, 1473
        - 1203: Naar een versterking van het leerlingwezen, 1987, 1474
        - 1232: Arbeidsomstandigheden in CAO's, 1987, 1475
        - 1234: Arm en arm is twee, 1987, 1476
        - 1248: Rapport sociale fondsen in CAO's, 1987, 1477
          Oude code: 017196
        - 1254: Rapport CAO-afspraken 1986, 1987, 1478
        - 1255: Rapport literatuuroverzicht vrouwenhulpverlening, 1987, 1479
        - 1268: Rapport Uitkeren of belonen, 1987, 1480
        - 1270: Achter de schermen, 1986, 1481
          Oude code: 017197
        - 1272: Onderzoek Stichting Eetverslaving en subsidie, 1987, 1482
        - 1275: Onderzoek Stichting Balsemien en subsidie, 1987, 1483
        - 1321: Wanneer mag je werken?, 1987, 1484
        - 1322: Literatuuroverzicht stelselherziening sociale zekerheid, 1987, 1485
        - 1323: Organisaties binnen de collectieve sector over het jeugdwerkgarantieplan, 1987, 1486
        - 1356: Kinderopvang en arbeidsparticipatie van vrouwen, 1987, 1487
          Oude code: 017198
        - 1357: Stress in de arbeidssituatie, 1987, 1488
        - 1358: Werkzoekendenbestanden van arbeidsbureaus nogmaals bekeken, 1987, 1489
        - 1361: Voorgelicht, overzicht van schriftelijk en audiovisueel voorlichtingsmateriaal, 1987, 1490
        - 1367: Tussen loonderving en bijstand, 1987, 1491
        - 1368: Works and councils act; wetteksten ondernemingsraad (Engels), 1987, 1492
        - 1386: De uitkeringspositie van de bij arbeidsbureaus ingeschreven personen, 1987, 1493
        - 1392: Vrouwen gezocht voor mannenwerk, 1987, 1494
          Oude code: 017199
        - 1398: Rapport gezondheid en welbevinden bij het werken met beeldschermen, 1987, 1495
        - 1430: Rapport naar een nieuw informatiesysteem in de Sociale Werkvoorziening (eindrapport deel 1), 1987, 1496
        - 1431: Rapport Informatiecahier (deel 2 de inhoud naar dragen), 1987, 1497
        - 1432: Nieuwsbrief sociale zekerheid, 1987, 1498
        - 1433: Rapport herverdeling van arbeid en sociale zekerheid, 1987, 1499
        - 1434: Rapport Dienst Collectieve Arbeidsvoorwaarden- bevindingen, 1987, 1500
        - 1444: Brochure Centrum voor Beroepsoriëntatie en Beroepsoefening (CBB), 1988, 1501
          Oude code: 017200
        - 1446: Het werkloosheidscijfer opnieuw beschouwd, 1987, 1502
        - 1460: Jaarverslag 1986 Commissie Onderzoek Sociale Zekerheid, 1987, 1503
        - 1461: Jaarverslag Directoraat-Generaal van de Arbeid over 1986, 1987, 1504
        - 1464: "De omgekeerde wereld", Seksueel misbruik van kinderen in het gezin, 1985, 1505
        - 1473: Rapport evaluatie-onderzoek experimentele remigratieregeling, 1987, 1506
          Oude code: 017201
        - 1475: Rapport de andere kant van flexibilisering, 1987, 1507
        - 1481: Rapport de arbeidmarkteffecten van het centrum voor (administratieve) vakopleidingen van volwassenen, 1987, 1508
        - 1497: Nota beleidsonderzoek emancipatie, 1987, 1509
        - 1498: De zilvervloot het spaarplan voor jonge mensen, 1987, 1510
        - 1502: Uit/aan de bak, 1987, 1511
          Oude code: 017202
        - 1504: Remigratie, 1986 - 1988, 1512; omslag
        - 1516: Tussen vraag en aanbod, 1987, 1513
          Oude code: 017203
        - 1518: Alternatieve heffingsgrondslagen, werkgelegenheid en inkomensverdeling, 1988, 1514
        - 1519: Rechtvaardigingscriteria en inkomensgelijkheid: onderzoek uit 1976 herhaald, 1987, 1515
        - 1520: Toekomstige concurrentiepositie van de industriële werkverbanden der S.W.bedrijven, 1987, 1516
        - 1543: Ouderschapsverlof: De beoordeling van de voorgestelde regeling door jonge ouders en aanstaande ouders, 1988, 1517
        - 1544: Rapport monotone arbeid nu en straks, 1988, 1518
          Oude code: 017204
        - 1555: Video-informatie sociale zekerheid, 1986 - 1987, 1519; omslag
          Oude code: 017269
        - 1564: Rapport OR-bevoegdheden in CAO's, 1988, 1520
        - 1567: Rapport het centrum voor beroepsoriëntatie en beroepsoefening, 1988, 1521
        - 1568: Rapport als de nood hoog is, 1988, 1522
        - 1574: Rapport aspecten van emancipatie in CAO's, 1988, 1523
        - 1577/78: Bijstandsposter (Turks/Marokkaans), 1988, 1524; omslag
        - 1601: Sociaal jaarverslag 1985 en sociaal jaarverslag 1987, 1985 - 1987, 1525; omslag
          Oude code: 017205
        - 1632: Rapport wat betekent dat etiket?, 1988, 1526
        - 1642: Nieuwsbrief sociale zekerheid, 1988, 1527
        - 1643: Rapport emancipatie in bedrijf, 1988, 1528
        - 1644: Vrouwen en nachtarbeid, 1986, 1529
        - 1648: Alcoholgebruik onder de Nederlandse beroepsbevolking, 1988, 1530
        - 1668: Campagne schoolverlaters, 1988, 1531
          Oude code: 017207
        - 1673: Rapport toekomstige concurrentie-positie van de industriële werkverbanden der SW-bedrijven, 1987, 1532
          Oude code: 017206
        - 1716: Rapport evaluatie van de Wet Vermeend-Moor, 1987, 1533
        - 1754: Rapport aangeboden allochtone journalisten(m/v), 1988, 1534
        - 1764: Rapport stress in de arbeidssituatie, 1987, 1535
        - 1778: Rapport arbeidsduurverkorting, 1988, 1536
        - 1784: Structuur en ontwikkeling van de sectorale werkgelegenheid, 1988, 1537
        - 1818: Eerste kind en baan, 1988, 1538
        - 1822: Een uitnodiging voor een nieuwe kans, 1988, 1539
        - 1845: Nieuwsbrief Sociale Zekerheid, 1988, 1540
        - 1942: Werken met asbest en uw gezondheid, 1989, 1541
          Oude code: 017209
        - 1963: Het sofi-nummer heeft van alles te maken met de verzekerdenadministratie voor mensen met werk of met een WW-, Ziektewet of AAW/WAO-uitkering, 1988, 1542
        - 1985: LISA, de sociaal-economische bedrijvigheid in kaart, 1989, 1543
        - 2114: Wet Arbeidsvoorwaardenontwikkeling Gepremieerde en Gesubsidieerde Sector (WAGGS), informatie op hoofdlijnen, 1989, 1544
          Oude code: 017208
        - 2123: Tekort aan mankracht! Tekort aan menskracht? Resultaten inventarisatie vrouwen in technische beroepen, 1989, 1545
        - 2136: Op gelijke voet, 10 jaar DCE (Directie Coördinatie Emancipatiebeleid), 1989, 1546
        - 2148: Voorgelicht, overzicht van schriftelijk en audiovisueel voorlichtingsmateriaal, 1990, 1547
        - 2175: Richtlijnen sociale zekerheidsfraude, 1989, 1548
          Oude code: 017211
        - 2192: De helpende hand bij de gemeentelijke sociale diensten, 1989, 1549
        - 2198: Aan het werk met de Wet Arbeid Gehandicapte Werknemers (WAGW), 1989, 1550; omslag
        - 2219: Info arbeidsinspectie, ruwvoederverwerking en veiligheid, 1989, 1551
        - 2221: Heroriënteringsgesprek in het Nederlands (Turks/Arabisch), 1989, 1552; omslag
        - 2225: Herdruk folder Wet Inkomensvoorziening Oudere en gedeeltelijk Arbeidsongeschikte werkloze Werknemers (IOAW), 1989, 1553
          Oude code: 017212
        - 2226: Wet Inkomensvoorziening Oudere en Gedeeltelijk Arbeidsongeschikte gewezen Zelfstandigen (IOAZ), 1989, 1554
          Oude code: 017210
        - 2227: Bibliografische recherche naar literatuur met betrekking tot de maatschappelijke positie van meisjes en jonge vrouwen, 1989, 1555
        - 2228: Inventarisatie van de voorlichting met betrekking tot de maatschappelijke positie van meisjes en jonge vrouwen, 1989, 1556
        - 2229: Wat iedere vakantiewerker moet weten, 1989, 1557
        - 2234: Arbowet (Nederlands/Engels/Turks/Marokkaans), 1989, 1558
        - 2237: Bijstand speciaal voor Rww-ers (Turks), 1989, 1559